# 求助陈版及各位老师：关于盈余公积分红相关问题

提问人：jinping678 时间：2021-12-31 21:31:34
子公司盈余公积超过注册资本50%以后，持续计提，导致盈余公积较大。目前子公司考虑混改，引入战投，子公司净资产受盈余公积影响较大，可否用盈余公积分给母公司，降低净资产后再评估，引入战投。盈余公积分红财务上可操作么，有风险么？谢谢

回答人：chenyiwei
盈余公积的用途只有转增资本和弥补亏损两项，或者在权益性交易中被冲减，但不能用于分红。